臺灣臺中地方法院民事判決
111年度訴字第75號
原      告  黃芷羭  
訴訟代理人  沈崇廉律師
            馬啟峰律師
被      告  林筱芬  
訴訟代理人  黃逸仁律師
複 代理 人  陳苡瑄律師
上列當事人間請求返還借款等事件，本院於民國111年10月20日
言詞辯論終結，判決如下：
    主      文
原告之訴及假執行之聲請均駁回。
訴訟費用由原告負擔。
    事實及理由
壹、程序事項
　　本件原告起訴時，原依消費借貸法律關係及民法第622條規
    定，請求被告應給付原告未還借款與運費計新臺幣78萬8,60
    3元，及加計自起訴狀繕本送達翌日起算之法定遲延利息（
    見本院卷一第11、15頁）。嗣於訴訟進行中，就請求運費部
    分，變更為擇一依兩造間之集運運送契約法律關係與民法第
    541條第1項規定為請求權基礎（見本院卷二第202、209、26
    9頁），核與民事訴訟法第255條第1項第2款規定相符，應予
    准許。
貳、實體事項
一、原告主張：被告於附表一各編號所示日期，向伊借貸如各該
    編號「人民幣」欄所示金錢，伊即於同日如數匯款至被告之
    帳戶（下合稱附表一款項；如單指其一則逕稱附表一編號-
    款項），依兩造合意之匯率，換算合計為新臺幣1,239萬9,5
    73元，被告應返還借款。另伊與訴外人林勝豐合作經營「飛
    碟優購」、「購利嗨」網站（下各稱飛碟優購網站、購利嗨
    網站；合稱系爭網站），提供中國與臺灣間倉儲加運送之集
    運服務，客戶須申請加入網站會員後，在網站頁面下單托運
    貨物及支付按系爭網站後台報價之運費予伊。被告為伊旗下
    管理員之一，並經伊開放權限，自行利用系爭網站接受系爭
    網站會員下單托運，而與伊成立集運運送契約，因而應支付
    如附表二各編號「人民幣」欄所示運費（下合稱附表二運費
    ）予伊，依兩造合意之匯率，換算合計為新臺幣231萬8,081
    元；倘認集運運送契約並非成立於兩造間，因被告受伊委任
    ，向下單托運之系爭網站會員收取附表二運費，亦應交付為
    伊收取之金錢。上開金額共計新臺幣1,471萬7,684元，經扣
    除如附表三各編號所示被告已給付之新臺幣1,392萬9,081元
    （下稱附表三款項）後，尚餘新臺幣78萬8,603元未清償等
    情。爰依消費借貸法律關係，及擇一依集運運送契約法律關
    係與民法第541條第1項規定，提起本件訴訟，並聲明：㈠被
    告應給付原告新臺幣78萬8,603元，及自起訴狀繕本送達翌
    日起至清償日止，按週年利率5％計算之利息；㈡願供擔保，
    請准宣告假執行。
二、被告則以：原告所營系爭網站除提供下單托運服務，亦有提
    供代付貨款服務，允由系爭網站會員申請由管理員先代付會
    員於中國購物網站之貨款，再直接以新臺幣與管理員結算，
    使會員免於自行換匯，藉此增加客源。伊為系爭網站之管理
    員，受原告委任處理系爭網站會員之包裹集運、收取運費、
    代收貨款事宜，附表一款項乃原告為委任伊處理代付貨款服
    務而提供之代付貨款資金，兩造間就附表一款項未達成消費
    借貸意思表示合致。再伊係受託為原告向系爭網站會員收取
    附表二運費，並非集運運送契約之當事人，原告依集運運送
    契約法律關係請求伊給付附表二運費並無理由。另伊業已清
    償附表三款項予原告，應自原告得請求伊給付之款項中扣除
    等語，資為抗辯，並聲明：㈠原告之訴及假執行之聲請均駁
    回；㈡如受不利判決，願供擔保請准宣告免為假執行。
三、兩造不爭執之事項（見本院卷二第342至344、405頁）：
  ㈠原告與林勝豐合作經營集運業務，主要服務對象為中國、臺
    灣間之集運往來，並開發飛碟優購網站（網址：https://ww
    w.ugo.tw）、購利嗨網站（網址：https://gozhi.com.tw/p
    c/index）系統，由客戶先申請加入會員後，再依上開網站
    頁面進行下單託運貨物。
  ㈡被告於民國105年間加入原告之系爭網站系統，成為原告旗下
    管理員之一。
  ㈢被告有以管理員身分，經手處理系爭網站會員之下單託運事
    宜。
  ㈣被告曾於如附表一各編號所示日期，指示原告匯款如各該編
    號「人民幣」欄所示金錢予被告；原告即於同日匯款如各該
    編號所示數額之人民幣（即附表一款項）予被告。
  ㈤系爭網站會員有因下單託運，致生附表二運費；上開運費係
    由被告向各該會員收取。
  ㈥被告曾於如附表三各編號所示日期，以匯款或交付現金之方
    式，給付如各該編號所示數額之新臺幣共計1,392萬9,081元
    （即附表三款項）予原告。
  ㈦兩造成立爭點簡化協議，原告就附表一款項，無論以何訴訟
    標的法律關係請求，得請求之金額即為新臺幣1,239萬9,573
    元；就附表二運費，無論以何訴訟標的法律關係請求，得請
    求之金額即為新臺幣231萬8,081元。如原告所主張之訴訟標
    的為有理由，本件就被告已清償之附表三款項，不以民法第
    321條至第323條所定抵充方式計算清償，而係以原告主張有
    理由之附表一款項、附表二運費全額，扣除附表三款項之全
    額，計算原告本件尚得請求之金額。
四、本院得心證之理由：
  ㈠附表一款項部分：
　⒈按當事人主張有利於己之事實者，就其事實有舉證之責任，
    民事訴訟法第277條前段定有明文。而民事訴訟如係由原告
    主張權利者，應先由原告負舉證之責，若原告先不能舉證，
    以證實自己主張之事實為真實，則被告就其抗辯事實即令不
    能舉證，或其所舉證據尚有疵累，亦應駁回原告之請求（最
    高法院110年度台上字第1096號判決意旨參照）。又稱消費
    借貸者，於當事人間必本於借貸之意思合致，而有移轉金錢
    或其他代替物之所有權於他方之行為，始得當之。是以消費
    借貸，因交付金錢之原因多端，除有金錢之交付外，尚須本
    於借貸之意思而為交付，方克成立。倘當事人主張與他方有
    消費借貸關係存在者，自應就該借貸意思互相表示合致及借
    款業已交付之事實，均負舉證之責任，其僅證明有金錢之交
    付，未能證明借貸意思表示合致者，仍不能認為有該借貸關
    係存在（最高法院111年度台上字第624號判決意旨參照）。
    原告主張被告於如附表一各編號所示日期，向其借貸如各該
    編號「人民幣」欄所示金錢，其因而匯付附表一款項至被告
    之帳戶等語，被告則否認兩造有達成消費借貸之意思表示合
    致，揆之前揭說明，自應由原告就兩造有達成消費借貸意思
    表示合致之事實，先負舉證之責。
　⒉原告雖主張：被告係因其支付寶內人民幣餘額不足，故請求
    伊轉存人民幣至被告之帳戶，而向伊借貸附表一款項云云，
    並援引原告製作之欠款清單（見本院卷一第27至39頁）、兩
    造間自110年2月1日起之QQ通訊軟體（下稱QQ）對話紀錄（
    詳見附表一「相關卷證」欄所載頁數）及108年7月28日QQ對
    話紀錄（見本院卷二第367頁）為據。惟查：
　⑴觀諸上開欠款清單內容（見本院卷一第27至39頁），並與附
    表一款項之匯款日期互核比對，固可知原告就附表一編號1
    、2、5至136號款項，係於欠款清單之「原由」欄記載「借
    ，支付寶」、「借，微信」或「借，交通銀行」。惟前揭欠
    款清單乃原告單方面製作，其上所載內容核為原告個人片面
    陳述，殊難憑此遽認兩造間就附表一款項曾達成消費借貸意
    思表示合致。遑論原告就附表一編號3、4號款項，於欠款清
    單之「原由」欄僅依序記載「黃芸云到付」、「黃芸云-芬
    到付」（見本院卷一第27頁）；就附表一編號137至161號款
    項，於欠款清單之「原由」欄僅記載「R朋轉交通」、「農
    轉交通」、「朋轉支」、「L朋轉交通」、「X朋轉交通」、
    「交轉交通」、「轉支付寶」等資金來源及轉帳帳戶（見本
    院卷一第37至39頁），尤無從執以認定原告轉帳之目的為何
    。
　⑵細繹前載兩造間自110年2月1日起之QQ對話紀錄，僅可知被告
    於原告匯付附表一編號1、2、5至116、119至125、128至130
    、132、135、136、138、142至144、146至148、150至154、
    156、158至161號款項前，曾對原告稱「幫我存」、「幫我
    充」、「要在（按：應為『再』之誤）存」、「幫我交通存」
    或「還有1可以存交通嗎？」，要難徒憑被告有此表述，認
    定其究係基於何法律上理由請求原告幫忙存款，遑論推謂兩
    造間就附表一款項存在消費借貸關係。且參以被告就附表一
    編號142至144、147、148、152、158號款項，原僅指示原告
    存入「2」即人民幣2萬元，然原告事後竟逕自匯付人民幣3
    萬元予被告，並於匯款完成後方將匯款金額告知被告，此觀
    上揭QQ對話紀錄即明（見本院卷一第781至787、793至797、
    809至811、827頁），衡諸一般社會經驗，果若被告係向原
    告借貸上開款項，原告僅須依被告所求交付被告所需金額，
    焉有無端擅自決定增加出借金額，並於事後方告知被告之理
    ，益徵附表一款項是否確係被告對原告之借款，容屬有疑。
    再者，依原告所提QQ對話紀錄，未見被告就附表一編號3、4
    、117、118、126、127、131、133、134、137、139至141、
    145、149、155、157號款項，究係以何言詞指示原告匯款（
    見本院卷一第33、723至725、741至745、753、757至759、7
    71、775至779、789、799、821、825頁，卷二第63至67頁）
    ，尤無從推謂被告係向原告借貸前揭款項。
　⑶被告曾於108年7月28日傳送訊息予原告稱：「美惠 今天能跟
    妳換2萬嗎？我下午找時間拿現金給妳ok嗎？」，有上揭兩
    造間是日QQ對話紀錄可稽（見本院卷二第367頁），足見被
    告應係詢問得否以現金與原告兌換外幣，且更無從執此推謂
    兩造嗣後就附表一款項有達成消費借貸意思表示合致。
　⑷是以，依原告所提證據，皆不足證明兩造有就附表一款項達
    成消費借貸意思表示合致之事實，原告係負舉證責任之一方
    ，其舉證責任未盡，自應受不利之認定。則原告主張兩造間
    就附表一款項有消費借貸法律關係存在云云，即非可採。
　⒊至原告主張：系爭網站並未提供代付貨款服務，伊亦未委請
    任何管理員提供代付貨款服務予系爭網站會員，復未曾提供
    管理員代付貨款之資金。伊至多僅有介紹需要代付貨款服務
    之會員予被告或其他管理員；被告向會員提供之代付貨款服
    務，實為管理員之個人行為。被告未舉證證明兩造間有委託
    代付貨款服務之契約存在云云。然原告既未能先舉證證明兩
    造就附表一款項曾達成消費借貸意思表示合致，無論被告所
    舉證據，是否已足證明原告係因委任被告處理系爭網站會員
    之代付貨款服務，方提供附表一款項作為代付貨款資金，皆
    難憑以為有利原告之認定。
　⒋綜上，原告主張依消費借貸法律關係，請求被告返還附表一
    款項，自無理由。至原告得否依其他法律關係，請求被告返
    還附表一款項，乃別一問題，附此敘明。
　㈡附表二運費部分：
　⒈按受任人因處理委任事務，所收取之金錢、物品及孳息，應
    交付於委任人，民法第541條第1項定有明文。
　⒉查附表二運費所涉貨物，係先由系爭網站會員在系爭網站上
    登入會員資訊並填載運送資料後，續由原告進行運送乙節，
    為原告所自承（見本院卷二第202、211頁），且有運費明細
    及客戶訂單明細可憑（見本院卷二第83至169、215至248頁
    ）。徵之證人即系爭網站管理員陶曉君證述：伊在系爭網站
    擔任管理員，該網站之管理員除伊外，還有其他人。系爭網
    站會員若在大陸買東西，賣家先將貨物寄到飛碟優購網站或
    購利嗨網站之倉庫地址，寄貨時會有包裹之快遞單號，會員
    則進入系爭網站系統登錄該快遞單號，待倉庫收到包裹後，
    會員就可以在系統上申請將包裹寄回來臺灣，此時系統會顯
    示運費，會員亦看得到這個運費，會員會把運費支付給管理
    員，管理員幫會員把運費儲值到系統，倉庫就會打包寄回來
    臺灣。如果中間找不到包裹，會員會聯絡伊處理；倘包裹運
    送出了問題，是系爭網站要負責賠償，不是管理員要賠償等
    語（見本院卷二第345至347、351頁）。是足見系爭網站會
    員就附表二運費所涉貨物，係與系爭網站經營者成立集運運
    送契約，透過系爭網站系統下單托運會員寄送至系爭網站倉
    庫之包裹，並應依系爭網站計算之金額支付運費，至系爭網
    站管理員僅係受該網站經營者之指示，負責處理包裹運送疑
    義、代收運費事宜，兩造間就附表二運費所涉貨物，並未成
    立集運運送契約甚明。又，被告係受原告委任，處理向系爭
    網站會員收取運費事宜一情，為被告自認（見本院卷二第20
    2頁），且被告有向下單托運之系爭網站會員收取附表二運
    費，復如前述，則原告即得依民法第541條第1項規定，請求
    被告交付向系爭網站會員收取之附表二運費。至原告另依集
    運運送契約法律關係請求被告給付附表二運費，則乏所憑。
　㈢經扣除被告已給付之附表三款項後，原告就附表二運費，已
    無餘額可以請求：
　　被告曾給付附表三款項計新臺幣13,929,081元予原告。又兩
    造業成立爭點簡化協議，同意原告就附表二運費，得請求之
    金額即為新臺幣231萬8,081元，且就原告主張有理由之訴訟
    標的，係逕以其得請求金額之全額扣除附表三款項之全額，
    計算原告本件尚得請求之金額，已如前述（詳不爭執事項㈥
    、㈦）。因原告主張依消費借貸法律關係請求被告返還附表
    一款項部分為無理由，被告所給付之附表三款項，自僅得扣
    抵附表二運費。則經扣除附表三款項後，附表二運費已無餘
    額（計算式：新臺幣2,318,081元－新臺幣13,929,081元＝－新
    臺幣1,161萬1,000元），是原告依民法第541條第1項規定，
    請求被告給付附表二運費，即屬無據。
五、從而，原告依消費借貸法律關係，及擇一依集運運送契約法
    律關係與民法第541條第1項規定，請求被告應給付原告新臺
    幣78萬8,603元，及自起訴狀繕本送達翌日起至清償日止，
    按週年利率5％計算之利息，為無理由，應予駁回。又原告之
    訴既經駁回，其假執行之聲請亦失所依附，應併予駁回。
六、本件事證已臻明確，兩造其餘攻擊防禦方法及所提證據，經
    本院審酌後，認與本件判決結果均不生影響，爰不一一予以
    論駁贅述。
七、據上論結，原告之訴為無理由，依民事訴訟法第78條，判決
    如主文。
中　　華　　民　　國　　111 　年　　11　　月　　18　　日
                  民事第二庭  法  官  李佳芳　　
附表一：
編號 付款日期 人民幣 匯率 換算新臺幣 相關卷證 1 110年2月1日 15,000元 4.38 65,700元 本院卷一第75至77頁 2 110年2月2日 10,000元 4.38 43,800元 本院卷一第79至81頁 3 110年2月3日 342元 4.38  1,498元 本院卷一第83頁 4 110年2月18日 543元 4.38 2,379元 本院卷二第63至67頁 5 110年2月19日 20,000元 4.38 87,600元 本院卷一第87至89頁 6 110年2月20日 10,000元 4.38 43,800元 本院卷一第91至93頁 7 110年2月21日 10,000元 4.38 43,800元 本院卷一第95至97頁 8 110年2月22日 20,000元 4.38 87,600元 本院卷一第99至105頁 9 110年2月23日 10,000元 4.36 43,600元 本院卷一第107至109頁 10 110年2月24日 30,000元 4.36 130,800元 本院卷一第111至121頁 11 110年2月25日 10,000元 4.36 43,600元 本院卷一第125至127頁 12 110年2月26日 10,000元 4.36 43,600元 本院卷一第129至131頁 13 110年2月27日 10,000元 4.36 43,600元 本院卷一第133至135頁 14 110年3月1日 10,000元 4.36 43,600元 本院卷一第137至139頁 15 110年3月2日 10,000元 4.36 43,600元 本院卷一第141至143頁 16 110年3月4日 30,000元 4.36 130,800元 本院卷一第145至155頁 17 110年3月5日 20,000元 4.36 87,200元 本院卷一第157至159頁 18 110年3月6日 20,000元 4.36 87,200元 本院卷一第161至165頁 19 110年3月7日 10,000元 4.36 43,600元 本院卷一第167至169頁 20 110年3月8日 20,000元 4.38 87,600元 本院卷一第171至177頁 21 110年3月9日 20,000元 4.38 87,600元 本院卷一第179至185頁 22 110年3月11日 10,000元 4.38 43,800元 本院卷一第187至189頁 23 110年3月12日 20,000元 4.38 87,600元 本院卷一第191至197頁 24 110年3月14日 10,000元 4.38 43,800元 本院卷一第199至201頁 25 110年3月15日 10,000元 4.38 43,800元 本院卷一第203至205頁 26 110年3月17日 20,000元 4.38 87,600元 本院卷一第207至213頁 27 110年3月18日 10,000元 4.38 43,800元 本院卷一第215至217頁 28 110年3月19日 30,000元 4.40 132,000元 本院卷一第219至225頁 29 110年3月20日 10,000元 4.40 44,000元 本院卷一第227至229頁 30 110年3月21日 840元 4.40 3,696元 本院卷一第231頁 31 110年3月22日 20,000元 4.40 88,000元 本院卷一第233至235頁 32 110年3月24日 20,000元 4.40 88,000元 本院卷一第237至243頁 33 110年3月25日 10,000元 4.40 44,000元 本院卷一第245至247頁 34 110年3月26日 20,000元 4.40 88,000元 本院卷一第249至255頁 35 110年3月27日 10,000元 4.40 44,000元 本院卷一第257至259頁 36 110年3月28日 10,000元 4.40 44,000元 本院卷一第261至263頁 37 110年3月29日 10,000元 4.40 44,000元 本院卷一第265至267頁 38 110年3月30日 10,000元 4.38 43,800元 本院卷一第269至271頁 39 110年3月31日 10,000元 4.38 43,800元 本院卷一第273至273-1頁 40 110年4月1日 20,000元 4.38 87,600元 本院卷一第275至281頁 41 110年4月4日 10,000元 4.38 43,800元 本院卷一第283至285頁 42 110年4月5日 20,000元 4.38 87,600元 本院卷一第287至291頁 43 110年4月6日 20,000元 4.38 87,600元 本院卷一第293至299頁 44 110年4月7日 30,000元 4.38 131,400元 本院卷一第301至311頁 45 110年4月8日 20,000元 4.38 87,600元 本院卷一第313至319頁 46 110年4月9日 20,000元 4.38 87,600元 本院卷一第321至327頁 47 110年4月10日 10,000元 4.38 43,800元 本院卷一第329至331頁 48 110年4月12日 30,000元 4.38 131,400元 本院卷一第333至343頁 49 110年4月13日 10,000元 4.38 43,800元 本院卷一第345至347頁 50 110年4月14日 10,000元 4.38 43,800元 本院卷一第349至351頁 51 110年4月15日 20,000元 4.38 87,600元 本院卷一第353至359頁 52 110年4月16日 10,000元 4.38 43,800元 本院卷一第361至363頁 53 110年4月17日 10,000元 4.38 43,800元 本院卷一第365至367頁 54 110年4月19日 20,000元 4.38 87,600元 本院卷一第369至375頁 55 110年4月20日 20,000元 4.38 87,600元 本院卷一第377至383頁 56 110年4月21日 20,000元 4.38 87,600元 本院卷一第385至391頁 57 110年4月22日 10,000元 4.37 43,700元 本院卷一第393至395頁 58 110年4月23日 10,000元 4.35 43,500元 本院卷一第397至399頁 59 110年4月24日 10,000元 4.35 43,500元 本院卷一第401至403頁 60 110年4月25日 10,000元 4.35 43,500元 本院卷一第405至407頁 61 110年4月26日 10,000元 4.35 43,500元 本院卷一第409至411頁 62 110年4月27日 10,000元 4.35 43,500元 本院卷一第413至415頁 63 110年4月28日 20,000元 4.35 87,000元 本院卷一第417至421頁 64 110年4月29日 10,000元 4.35 43,500元 本院卷一第423至425頁 65 110年5月1日 10,000元 4.35 43,500元 本院卷一第427至429頁 66 110年5月2日 10,000元 4.35 43,500元 本院卷一第431至433頁 67 110年5月3日 10,000元 4.35 43,500元 本院卷一第435至437頁 68 110年5月4日 20,000元 4.35 87,000元 本院卷一第439至443頁 69 110年5月5日 20,000元 4.35 87,000元 本院卷一第439、445至449頁 70 110年5月7日 20,000元 4.37 87,400元 本院卷一第451至457頁 71 110年5月8日 10,000元 4.37 43,700元 本院卷一第459至461頁 72 110年5月10日 20,000元 4.37 87,400元 本院卷一第463至469頁 73 110年5月11日 10,000元 4.37 43,700元 本院卷一第471至473頁 74 110年5月12日 10,000元 4.37 43,700元 本院卷一第475至477頁 75 110年5月13日 10,000元 4.37 43,700元 本院卷一第479至481頁 76 110年5月14日 10,000元 4.37 43,700元 本院卷一第483至485頁 77 110年5月15日 20,000元 4.37 87,400元 本院卷一第487至493頁 78 110年5月16日 10,000元 4.37 43,700元 本院卷一第495至497頁 79 110年5月17日 10,000元 4.37 43,700元 本院卷一第499至501頁 80 110年5月18日 20,000元 4.37 87,400元 本院卷一第503至509頁 81 110年5月19日 20,000元 4.37 87,400元 本院卷一第511至517頁 82 110年5月21日 10,000元 4.37 43,700元 本院卷一第519至521頁 83 110年5月23日 10,000元 4.37 43,700元 本院卷一第523至525頁 84 110年5月24日 20,000元 4.37 87,400元 本院卷一第529至535頁 85 110年5月25日 20,000元 4.37 87,400元 本院卷一第537至539頁 86 110年5月26日 10,000元 4.38 43,800元 本院卷一第541至543頁 87 110年5月28日 10,000元 4.38 43,800元 本院卷一第545至547頁 88 110年5月30日 10,000元 4.38 43,800元 本院卷一第549至551頁 89 110年5月31日 20,000元 4.38 87,600元 本院卷一第549、553至557頁 90 110年6月1日 40,000元 4.38 175,200元 本院卷一第559至571頁 91 110年6月2日 10,000元 4.37 43,700元 本院卷一第573至575頁 92 110年6月3日 10,000元 4.37 43,700元 本院卷一第577至579頁 93 110年6月4日 10,000元 4.37 43,700元 本院卷一第581至583頁 94 110年6月5日 10,000元 4.37 43,700元 本院卷一第585至587頁 95 110年6月7日 10,000元 4.37 43,700元 本院卷一第589至591頁 96 110年6月8日 10,000元 4.37 43,700元 本院卷一第593至595頁 97 110年6月9日 10,000元 4.37 43,700元 本院卷一第597至599頁 98 110年6月10日 20,000元 4.37 87,400元 本院卷一第601至607頁 99 110年6月11日 20,000元 4.37 87,400元 本院卷一第609至613頁 100 110年6月12日 10,000元 4.37 43,700元 本院卷一第615至617頁 101 110年6月13日 10,000元 4.37 43,700元 本院卷一第619至621頁 102 110年6月15日 20,000元 4.35 87,000元 本院卷一第623至629頁 103 110年6月16日 10,000元 4.35 43,500元 本院卷一第631至633頁 104 110年6月19日 10,000元 4.35 43,500元 本院卷一第635至637頁 105 110年6月20日 20,000元 4.35 87,000元 本院卷一第639至645頁 106 110年6月21日 10,000元 4.35 43,500元 本院卷一第647至649頁 107 110年6月22日 20,000元 4.35 87,000元 本院卷一第651至657頁 108 110年6月23日 20,000元 4.35 87,000元 本院卷一第659至665頁 109 110年6月24日 10,000元 4.36 43,600元 本院卷一第667至669頁 110 110年6月26日 10,000元 4.36 43,600元 本院卷一第671至673頁 111 110年6月27日 20,000元 4.36 87,200元 本院卷一第675至681頁 112 110年6月29日 10,000元 4.35 43,500元 本院卷一第683至685頁 113 110年6月30日 10,000元 4.35 43,500元 本院卷一第687至689頁 114 110年7月1日 20,000元 4.35 87,000元 本院卷一第691至695頁 115 110年7月2日 20,000元 4.35 87,000元 本院卷一第697至707頁 116 110年7月4日 10,000元 4.35 43,500元 本院卷一第713、721頁 117 110年7月6日 20,000元 4.35 87,000元 本院卷一第723頁 118 110年7月7日 30,000元 4.35 130,500元 本院卷一第725頁 119 110年7月9日 20,000元 4.35 87,000元 本院卷一第727頁 120 110年7月13日 20,000元 4.35 87,000元 本院卷一第729頁 121 110年7月14日 20,000元 4.35 87,000元 本院卷一第731頁 122 110年7月16日 20,000元 4.35 87,000元 本院卷一第733頁 123 110年7月17日 20,000元 4.35 87,000元 本院卷一第735頁 124 110年7月19日 20,000元 4.35 87,000元 本院卷一第737頁 125 110年7月20日 20,000元 4.35 87,000元 本院卷一第739頁 126 110年7月21日 20,000元 4.36 87,200元 本院卷一第741至743頁 127 110年7月26日 40,000元 4.36 174,400元 本院卷一第745頁 128 110年7月29日 20,000元 4.36 87,200元 本院卷一第747頁 129 110年7月30日 20,000元 4.36 87,200元 本院卷一第749頁 130 110年8月1日 20,000元 4.36 87,200元 本院卷一第751頁 131 110年8月1日 60,000元 4.36 261,600元 本院卷一第753頁 132 110年8月5日 20,000元 4.36 87,200元 本院卷一第755頁 133 110年8月6日 40,000元 4.34 173,600元 本院卷一第757頁 134 110年8月9日 20,000元 4.34 86,800元 本院卷一第759頁 135 110年8月11日 20,000元 4.36 87,200元 本院卷一第761、763頁 136 110年8月12日 20,000元 4.36 87,200元 本院卷一第765、769頁 137 110年8月13日 30,000元 4.35 130,500元 本院卷一第771頁 138 110年8月15日 20,000元 4.35 87,000元 本院卷一第773頁 139 110年8月16日 20,000元 4.35 87,000元 本院卷一第775頁 140 110年8月18日 50,000元 4.35 217,500元 本院卷一第777頁 141 110年8月18日 50,000元 4.35 217,500元 本院卷一第779頁 142 110年8月25日 30,000元 4.35 130,500元 本院卷一第781至783頁 143 110年8月27日 30,000元 4.35 130,500元 本院卷一第785頁 144 110年8月29日 30,000元 4.35 130,500元 本院卷一第787頁 145 110年8月30日 50,000元 4.35 217,500元 本院卷一第789頁 146 110年9月5日 20,000元 4.35 87,000元 本院卷一第791頁 147 110年9月8日 30,000元 4.35 130,500元 本院卷一第793至795頁 148 110年9月10日 30,000元 4.35 130,500元 本院卷一第797頁 149 110年9月10日 30,000元 4.35 130,500元 本院卷一第799頁 150 110年9月14日 20,000元 4.35 87,000元 本院卷一第801至805頁 151 110年9月15日 10,000元 4.35 43,500元 本院卷一第807頁 152 110年9月16日 30,000元 4.35 130,500元 本院卷一第809至811頁 153 110年9月22日 20,000元 4.35 87,000元 本院卷一第813頁 154 110年9月22日 20,000元 4.35 87,000元 本院卷一第815至821頁 155 110年9月23日 30,000元 4.35 130,500元 本院卷一第821頁 156 110年9月26日 20,000元 4.35 87,000元 本院卷一第823頁 157 110年9月27日 40,000元 4.35 174,000元 本院卷一第825頁 158 110年10月2日 30,000元 4.36 130,800元 本院卷一第827至829頁 159 110年10月6日 20,000元 4.36 87,200元 本院卷一第831頁 160 110年10月8日 15,000元 4.38 65,700元 本院卷一第833至835頁 161 110年10月10日 10,000元 4.38 43,800元 本院卷一第839至841頁 小計    12,399,573元  
附表二：運費部分
編號 日期 人民幣 匯率 新臺幣     備註 1 110/02/03 2,306元 4.38 10,101元 原告主張實際金額為人民幣2,748元，惟其僅請求人民幣2,306元（本院卷二第59、201頁） 2 110/03/04 22,596元 4.36 98,519元  3 110/03/11 19,918元 4.38 87,239元  4 110/03/18 24,849元 4.38 108,837元  5 110/03/24 874元 4.40 3,846元  6 110/03/25 13,926元 4.40 61,275元  7 110/03/25 6,765元 4.40 29,766元  8 110/03/25 16,558元 4.40 72,853元  9 110/04/01 2,981元 4.38 13,057元  10 110/04/01 12,468元 4.38 54,608元  11 110/04/08 239元 4.38 1,284元 原告主張實際金額為人民幣293元，惟其僅請求人民幣239元（本院卷二第279頁） 12 110/04/08 18,200元 4.38 79,714元  13 110/04/15 14,631元 4.38 64,084元  14 110/04/22 346元 4.37 1,512元  15 110/04/22 15,073元 4.37 65,869元  16 110/04/29 1,640元 4.35 7,134元  17 110/04/29 11,551元 4.35 50,247元  18 110/05/06 1,404元 4.35 6,108元  19 110/05/06 9,244.5元 4.35 40,214元  20 110/05/11 834元 4.37 3,645元  21 110/05/13 15,520元 4.37 67,821元  22 110/05/13 187元 4.37 818元  23 110/05/20 17,093元 4.37 74,695元  24 110/05/20 720元 4.37 3,147元  25 110/05/23 86.8元 4.37 380元  26 110/05/27 21,264元 4.38 93,137元  27 110/05/27 171元 4.38 749元  28 110/06/03 420元 4.37 1,836元  29 110/06/03 14,544元 4.37 63,558元  30 110/06/10 1,087元 4.37 4,751元  31 110/06/10 16,371元 4.37 71,542元  32 110/06/17 1,223元 4.35 5,320元  33 110/06/17 13,842元 4.35 60,213元  34 110/06/24 462元 4.36 2,015元  35 110/06/24 20,786元 4.36 90,627元  36 110/07/01 1,438元 4.35 6,256元  37 110/07/01 15,611元 4.35 67,908元  38 110/07/08 232元 4.35 1,010元  39 110/07/08 16,773元 4.35 72,961元  40 110/07/15 48元 4.35 209元  41 110/07/15 17,054元 4.35 74,185元  42 110/07/22 804元 4.36 3,506元  43 110/07/22 16,243元 4.36 70,820元  44 110/07/29 1,322元 4.36 5,764元  45 110/07/29 13,644元 4.36 59,488元  46 110/08/05 197元 4.36 859元  47 110/08/05 10,895元 4.36 47,500元  48 110/08/12 481元 4.36 2,098元  49 110/08/12 14,389元 4.36 62,734元  50 110/08/19 246元 4.35 1,071元  51 110/08/19 11,521元 4.35 50,117元  52 110/08/26 875元 4.35 3,807元  53 110/08/26 13,273元 4.35 57,736元  54 110/09/02 9,904.5元 4.35 43,085元  55 110/09/09 16,266元 4.35 70,755元  56 110/09/09 1,675元 4.35 7,287元  57 110/09/16 180元 4.35 783元  58 110/09/16 9,563.5元 4.35 41,602元  59 110/09/23 9,147.5元 4.35 39,792元  60 110/09/23 81元 4.35 353元  61 110/09/30 10,117元 4.35 44,009元  62 110/10/07 67元 4.36 293元  63 110/10/07 5,629.5元 4.36 24,545元  64 110/10/14 12,748元 4.38 55,835元  65 110/10/14 279元 4.38 1,222元  小計    2,318,081元  
附表三：被告清償紀錄
編號 日期 新臺幣   備註 1 110/02/05 21,099元 匯款 2 110/02/08 25,000元 匯款 3 110/02/24 3,000元 匯款 4 110/03/05 9,000元 匯款 5 110/03/11 1,200,000元 現金 6 110/03/21 9,000元 匯款 7 110/03/26 7,500元 匯款 8 110/03/29 9,400元 匯款 9 110/04/01 1,220,000元 現金 10 110/04/06 9,000元 匯款 11 110/04/21 1,350,000元 現金 12 110/05/06 19,000元 匯款 13 110/05/13 1,250,000元 現金 14 110/05/17 77,133元 匯款 15 110/05/26 700,000元 現金 16 110/06/01 50,000元 匯款 17 110/06/11 171,200元 匯款 18 110/06/18 1,050,000元 現金 19 110/06/06 8,600元 匯款 20 110/06/20 8,600元 匯款 21 110/07/02 920,000元 現金 22 110/07/05 8,600元 匯款 23 110/07/08 35,900元 匯款 24 110/07/16 760,000元 現金 25 110/07/31 800,000元 現金 26 110/08/05 8,500元 匯款 27 110/08/06 100,000元 匯款 28 110/08/13 100,000元 匯款 29 110/08/21 1,200,000元 現金 30 110/08/22 5,000元 匯款 31 110/08/23 23,100元 匯款 32 110/09/03 10,000元 匯款 33 110/09/06 850,000元 現金 34 110/09/16 720,000元 現金 35 110/09/29 700,000元 現金 36 110/10/06 10,000元 匯款 37 110/10/08 10,449元 匯款 38 110/10/08 470,000元 現金 小計  13,929,081元  
正本係照原本作成。
如對本判決上訴，須於判決送達後20日內向本院提出上訴狀。如
委任律師提起上訴者，應一併繳納上訴審裁判費。
中　　華　　民　　國　　111 　年　　11　　月　21 　　日
                                書記官  蔡柏倫